臺灣新竹地方法院民事裁定
111年度訴字第314號
聲  請  人
即  原  告  黃  純  
訴訟代理人  李文傑律師
            李家豪律師
相  對  人
即追加原告  黃林玉  
            黃柏偉  
            黃茹郁  
            黃玉蘭  
                        東區戶政事務所）（現應受送達處所不明）
            黃秀琴  
            黃秀英  
            黃秀春  
上列聲請人因與被告李勝和間返還土地等事件，聲請追加相對人
為原告，本院裁定如下：
    主  文
黃林玉、黃柏偉、黃茹郁、黃秀琴、黃秀英、黃秀春應於本裁定
送達後五日內，就本院一一一年度訴字第三一四號返還土地等事
件，追加為原告，逾期未追加者，視為已一同起訴。
追加黃玉蘭為原告。
    理  由
一、按「訴訟標的對於數人必須合一確定而應共同起訴，如其中
    一人或數人拒絕同為原告而無正當理由者，法院得依原告聲
    請，以裁定命該未起訴之人於一定期間內追加為原告。逾期
    未追加者，視為已一同起訴。」「法院為前項裁定前，應使
    該未起訴之人有陳述意見之機會。」「第一項未共同起訴之
    人所在不明，經原告聲請命為追加，法院認其聲請為正當者
    ，得以裁定將該未起訴之人列為原告。」民事訴訟法第56條
    之1第1 項、第2項、第3項前段分有明文。
二、本件聲請意旨略以：聲請人與相對人等之被繼承人黃金池係
    新竹市○○段000地號土地（下稱系爭土地）之所有權人，被
    繼承人黃金池於民國105年6月1日將系爭土地出租予被告李
    勝和（下稱系爭租約），然被告李勝和於109年12月1日起即
    未給付租金，經被繼承人黃金池寄發存證信函催告繳付，被
    告李勝和逾期未繳付，故系爭租約已於110年9月28日終止，
    被告無權使用系爭土地。嗣被繼承人黃金池於110年12月12
    日過世，聲請人與相對人等即因繼承而公同共有系爭土地，
    並已辦畢公同共有之繼承登記（卷第119-121頁），聲請人
    自得本於所有權人地位，請求被告李勝和將系爭土地返還予
    全體共有人，並請求被告李勝和給付租金及相當於租金之不
    當得利予全體共有人，是本件訴訟標的對於聲請人與相對人
    等必須合一確定，相對人等未與聲請人一同起訴，並經聲請
    人之訴訟代理人李家豪律師於111年5月27日寄發新竹市○○街
    ○○○○號碼284號存證信函詢問相對人等是否同為本件訴訟之
    原告，並載明若於文到7日內未回覆視為無正當理由拒絕同
    為原告（下稱系爭存證信函，卷第101-106頁），系爭存證
    信函除籍設戶政事務所之相對人黃玉蘭無法送達外，其餘相
    對人均已合法送達（卷第107-114頁），惟相對人等均未函
    覆聲請人，應視為無正當理由拒絕同為原告，爰依民事訴訟
    法第56條之1第1項規定聲請裁定命追加相對人等為原告等語
    。
三、經查，聲請人主張系爭土地為其與相對人等因繼承而來之公
    同共有財產，聲請人本於所有權人之地位，向被告李勝和起
    訴請求返還予全體共有人，並請求被告李勝和給付租金及相
    當於租金之不當得利予全體共有人，其訴訟標的對於全體共
    有人自有合一確定之必要，而應由全體共有人一同起訴，其
    當事人適格始無欠缺。然除相對人黃玉蘭外之相對人於收受
    聲請人之訴訟代理人李家豪律師寄發之系爭存證信函後均未
    回覆。本院復將111年5月17日、8月30日言詞辯論通知書合
    法送達除相對人黃玉蘭外之相對人後，相對人黃秀琴、黃柏
    偉、黃茹郁、黃秀春具狀陳報：主張與聲請人同，希望被告
    李勝和將系爭土地返還等語（卷第123-129頁），其餘相對
    人則未於言詞辯論期日到場或提出書狀陳述。又相對人黃玉
    蘭於104年3月9日由新竹○○○○○○○○逕為住址變更登記，有戶
    籍謄本可證（卷第51頁），堪認相對人黃玉蘭所在不明。從
    而，聲請人聲請裁定命相對人黃林玉、黃柏偉、黃茹郁、黃
    秀琴、黃秀英、黃秀春追加為共同原告，與前揭民事訴訟法
    第56條之1第1項規定，核無不合，應予准許，併依同條第3
    項前段規定，裁定將相對人黃玉蘭列為原告。
四、爰依民事訴訟法第56條之1第1項、第3項前段裁定如主文。
中　　華　　民　　國　　111 　年　　9 　　月　　19　　日
                  民事第二庭    法　官　陳麗芬
以上正本證明與原本無異。
如對本裁定抗告須於裁定送達後10日內向本院提出抗告狀，並應
繳納抗告費新臺幣1,000 元。
中　　華　　民　　國　　111 　年　　9 　　月　　19　　日
                                書記官　曾煜智